臺灣高等法院臺中分院刑事裁定
110年度聲字第1000號
聲  請  人  臺灣高等檢察署臺中檢察分署檢察官
受  刑  人  吳瑞瑩



上列聲請人因受刑人數罪併罰有二裁判以上，聲請定其應執行之
刑（聲請案號：110年度執聲字第489號），本院裁定如下：
    主  文
甲○○因犯如附表所示各罪所處之刑，有期徒刑部分應執行有期
徒刑壹年拾月。
    理  由
一、聲請意旨略以：受刑人甲○○因詐欺數罪，先後經判決確定如
    附表，應依刑法第53條、第51條第5 款規定，定其應執行之
    刑，爰依刑事訴訟法第477條第1項聲請裁定等語。
二、按裁判確定前犯數罪者，併合處罰之；數罪併罰，有二裁判
    以上者，依第51條之規定，定其應執行之刑，刑法第50條第
    1項、第53 條分別定有明文。又數罪併罰，分別宣告其罪之
    刑，如宣告多數有期徒刑者，於各刑中之最長期以上，各刑
    合併之刑期以下，定其刑期；但不得逾30年，刑法第51條第
    5款亦有明文。
三、經查，受刑人甲○○（下稱受刑人）因犯三人以上共同詐欺取
    財10罪（以上均論以累犯），經本院判處如附表所示之刑，
    經確定在案，有該刑事判決及臺灣高等法院被告前案紀錄表
    在卷可稽。茲檢察官向本院聲請定其應執行之刑，本院審核
    認聲請為正當，應定其應執行之刑。
四、再按於併合處罰，其執行刑之酌定，應視行為人所犯數罪之
    犯罪類型而定，即倘行為人所犯數罪屬相同之犯罪類型者（
    如複數竊盜、施用或販賣毒品等），於併合處罰時，其責任
    非難重複之程度較高，自應酌定較低之應執行刑；然行為人
    所犯數罪雖屬相同之犯罪類型，但所侵犯者為具有不可替代
    、不可回復性之個人法益（如殺人、妨害性自主），於併合
    處罰時，其責任非難重複之程度則較低，而可酌定較高之應
    執行刑；另行為人所犯數罪非惟犯罪類型相同，且其行為態
    樣、手段、動機均相似者，於併合處罰時其責任非難重複之
    程度更高，應酌定較低之應執行刑；反之，行為人所犯數罪
    各屬不同之犯罪類型者，於併合處罰時其責任非難重複之程
    度最低，當可酌定較高之應執行刑。準此，本件受刑人所犯
    如附表所示各罪，皆為三人以上共同犯詐欺取財罪，核屬詐
    欺犯罪，其犯罪時間係自108年5月初起迄同年6月中旬止，
    犯罪時間尚屬接近，受刑人所犯各罪之犯罪動機（均為取得
    被害人財物）、行為手段（係施以詐欺手法）、侵害法益種
    類（均為個人之財產法益）、所侵犯者於併合處罰時，責任
    非難程度、實現刑罰經濟的功能，暨數罪對法益侵害之加重
    效應等，爰為整體之非難評價後，裁定如主文所示之應執行
    刑。
五、依刑事訴訟法第477條第1項，刑法第53條、第51條第5 款，
    裁定如主文。
中　　華　　民　　國　　110 　年　　4 　　月　　20　　日
　　　　　　刑事第八庭　審判長法　官　林  清  鈞
                              法　官  黃  小  琴
                              法　官  郭  瑞  祥
以上正本證明與原本無異。
如不服本裁定，得於收受送達5日內向本院提出抗告書狀 (須附
繕本)。
                              書記官  賴  淵  瀛 

中　　華　　民　　國　　110 　年　　4 　　月　　20　　日



附表：受刑人甲○○定應執行之刑案件一覽表
編            號          1         2         3 罪            名  三人以上共同詐欺取財罪 三人以上共同詐欺取財罪 三人以上共同詐欺取財罪 宣     告     刑     有期徒刑1年2月 　　 （共6罪）    有期徒刑1年7月    有期徒刑1年4月 犯   罪   日  期  1.108年5月5日、 2.108年5月7日、 3.108年5月11日、 4.108年5月16日、 5.108年5月17日、 6.108年5月18日 108年5月8日至108年6月13日  （論以接續犯一罪） 108年5月21日 偵查（自訴）機關 年  度  案  號  臺中地檢108年度偵字第17294等號 臺中地檢108年度偵字第17294等號 臺中地檢108年度偵字第17294等號   最後事實審 法        院 中高分院 中高分院 中高分院  案        號 109年度上訴字第939號 109年度上訴字第939號 109年度上訴字第939號  判  決 日 期 109年8月26日 109年8月26日 109年8月26日 確定判決 法        院 最高法院 最高法院 最高法院  案        號 109年度台上字第5513號 109年度台上字第5513號 109年度台上字第5513號  判決確定日期 109年12月31日 109年12月31日 109年12月31日 是否為得易科罰金之案件  不得易科、不得社勞 不得易科、不得社勞 不得易科、不得社勞 備            註  臺中地檢110年度執字第1778號【編號1至4與本院判決中所另犯而尚未確定之三人以上共同詐欺取財28罪（即附表七編號1、5、6、8、9、11、13、14、16至20、22至27、29至31、33至38），曾定刑3年4月】 臺中地檢110年度執字第1778號【編號1至4與本院判決中所另犯而尚未確定之三人以上共同詐欺取財28罪（即附表七編號1、5、6、8、9、11、13、14、16至20、22至27、29至31、33至38），曾定刑3年4月】 臺中地檢110年度執字第1778號【編號1至4與本院判決中所另犯而尚未確定之三人以上共同詐欺取財28罪（即附表七編號1、5、6、8、9、11、13、14、16至20、22至27、29至31、33至38），曾定刑3年4月】 


　　　
　　　
附表：受刑人甲○○定應執行之刑案件一覽表
編            號          4   （以下空白）       罪            名  三人以上共同詐欺取財罪   宣     告     刑     有期徒刑1年3月 　　 （共2罪）   犯   罪   日  期  1.108年5月27日、 2.108年5月29日   偵查（自訴）機關 年  度  案  號  臺中地檢108年度偵字第17294等號   最後事實審 法        院 中高分院    案        號 109年度上訴字第939號    判  決 日 期 109年8月26日   確定判決 法        院 最高法院    案        號 109年度台上字第5513號    判決確定日期 109年12月31日   是否為得易科罰金之案件  不得易科、不得社勞   備            註  臺中地檢110年度執字第1778號【編號1至4與本院判決中所另犯而尚未確定之三人以上共同詐欺取財28罪（即附表七編號1、5、6、8、9、11、13、14、16至20、22至27、29至31、33至38），曾定刑3年4月】